# 应付账款的函证

提问人：faith_qian 时间：2011-02-08 21:21:26
对于同一家单位期末有一个应付账款的余额，还有一个暂估应付账款的余额。 应付账款的余额，企业之间双方对账，能够核对一致； 但是暂估应付账款对该单位的余额，对方单位未必与该被审计企业是同一个金额，这时该怎么函证？ 并且这两家企业为合并范围内关联方，那抵消数怎么确定？
谢谢大家:)

回答人：chenyiwei
合并范围内的往来款一般通过对账方式即可核实，较少采用函证的方法。 你可以根据具体情况，看看在一方已经暂估应付帐款的情况下，另一方是否也需要作相应的账务调整，即可抵平。

回答人：chenyiwei
回复 藤椅 faith_qian 的帖子此情况下的暂估应当进行函证（注明“货到票未到”等），也可要求对方将对账单直接寄到事务所（但国内这种做法较为少见）。很可能对方在发货时已经确认收入和相应的应收帐款，此时通过函证是可以核实的。